【裁判字號】    90,易,905
【裁判日期】    901227
【裁判案由】    傷害等
【裁判全文】
臺灣彰化地方法院刑事判決                            九十年度易字第九○五號
    公  訴  人  臺灣彰化地方法院檢察署檢察官
    被      告  甲○○
                乙○○
右列被告因傷害等案件，經檢察官提起公訴（八十九年度偵字第六三四四號），本院
判決如左︰
    主  文
甲○○、乙○○均無罪。
    理  由
一、公訴意旨略以：被告甲○○、乙○○於民國八十九年七月二十五日下午二時許，
    在被告甲○○位於彰化縣社頭鄉○○村○○路○段六一六號住處內飲酒商談生意
    事宜。嗣二人因酒醉發生口角，被告甲○○竟基於傷害之犯意，於同日下午二時
    三十分許，在上址持酒瓶砸打被告乙○○，致被告乙○○受有鼻樑撕裂傷之傷害
    。而被告乙○○遭毆打後心有不甘，竟對被告甲○○恐嚇稱：「三分鐘內會叫人
    讓你死的很難看」等語，致被告甲○○心生畏懼，足生危害於安全。因認被告甲○○涉有刑法第二百七十七條第一項之傷害罪嫌，及被告乙○○涉有同法第三百
    零五條之恐嚇危害安全罪嫌。
二、按犯罪事實應依證據認定之，無證據不得推定其犯罪事實，又不能證明被告犯罪
    者，應諭知無罪之判決，刑事訴訟法第一百五十四條、第三百零一條第一項分別
    定有明文。次按認定不利於被告之事實，須依積極證據，苟積極證據不足為不利
    於被告事實之認定時，即應為有利於被告之認定，更不必有何有利之證據，而認
    定犯罪事實所憑之證據，雖不以直接證據為限，間接證據亦包括在內，然無論直
    接或間接證據，其為訴訟上之證明，須於通常一般之人均不致有所懷疑，而得確
    信其為真實之程度者，始得據為有罪之認定，倘其證明尚未達到此一程度，而有
    合理之懷疑存在時，事實審法院復已就其心證上理由予以闡述，敘明其如何無從
    為有罪之確信，因而為無罪之判決，尚不得任意指為違法，且告訴人之告訴，係
    以使被告受刑事訴追為目的，是其陳述是否與事實相符，仍應調查其他證據以資
    審認，最高法院著有三十年上字第八一六號、七十六年台上字第四九八六、五十
二年台上字第一三○○號判例可資參照。
三、本件公訴人認被告甲○○、乙○○分別涉有傷害、恐嚇罪嫌，無非以被告甲○○
    、乙○○互相指訴歷歷，並有證人丙○○、王錦隆之證詞為佐，復有被告乙○○
    提出之診斷證明書一紙為其論據。訊據被告甲○○、乙○○固均坦承於右開時、
    地發生爭執之事實不諱，惟皆堅詞否認涉有傷害或恐嚇犯行，被告甲○○辯稱：
    當時係大家拉扯時，酒瓶砸到牆壁，爆裂碎片反彈削破其鼻樑，並非伊持酒瓶毆
    傷乙○○等語；被告乙○○則辯稱：伊並未恐嚇甲○○等語。
四、經查：
    （一）被告甲○○、乙○○原係朋友關係，且雙方有生意往來，而案發當時，被
          告二人於飲酒後因通信配件更換問題發生爭執，進而拉扯，嗣酒瓶掉落地
          上，酒瓶碎片噴到被告乙○○之鼻樑而受傷，並非被告甲○○持酒瓶砸傷
          被告乙○○等情，業據在場證人丙○○迭於警訊、偵查及本院審理中證述
          甚詳，核與被告甲○○供述之情節大致相符。且被告乙○○受傷後於案發
          當日下午三時五十五分許，即自行前往彰化縣田中鎮仁和醫院急診室求診
          ，並自述係因不慎撞到桌角而導致鼻樑裂傷之事實，有仁和醫院八十九年
        九月六日仁字第一七九號函暨檢附之急診病歷一份在卷可稽（見偵查卷第
          七頁至第十頁），則被告乙○○所受之傷害是否確係被告甲○○持酒瓶所
          砸傷，已非無疑。又證人即到場處理之彰化縣警察局田中分局社頭分駐所
          警員王錦隆亦分別於偵查及本院審理中到庭證述：被告二人爭執時，伊尚
          未到場，嗣伊到場後發現被告乙○○鼻樑流血，伊就請其先行就醫，並未
          看見被告甲○○持酒瓶追打被告乙○○，而當時證人丙○○亦在場，被告
          乙○○並未流很多血等語，足徵證人王錦隆並未目睹案發情形，尚不足據
          為不利於被告甲○○之認定。況鼻樑屬人體脆弱部分之器官，衡諸常情，
          於雙方飲酒後情緒亢奮中，若以酒瓶硬物猛力砸打人之鼻樑，所受之傷害
          當非「未流很多血」之情形所能比擬。益徵被告乙○○所受之傷害應非被
          告甲○○持酒瓶砸打所致，實難僅憑被告乙○○之唯一指訴而遽認被告陳
          錫雄涉有右開犯行。
    （二）被告乙○○於受傷後，雖向被告甲○○稱：「三分鐘內會叫人讓你死的很
          難看」等語，惟被告甲○○聽聞後欲報案時，被告乙○○即先行報案等事
  實，已據被告甲○○於本院審理中陳述明確，則被告乙○○縱有為上開言
          詞，然其應係受傷後氣憤難平所為之情緒性反應，主觀上應無恐嚇被告陳
          錫雄之犯意，否則，其大可聯絡友人前來助陣，焉有於表示上開言詞後，
          隨即先行報警處理之舉？參以證人丙○○於本院審理中亦到庭證稱：被告
          二人原係好朋友，上開言語應係被告乙○○一時生氣所說之話等語，足徵
          被告乙○○主觀上並無恐嚇之犯意，所為與刑法第三百零五條之犯罪構成
          要件尚屬有間。
    （三）綜上所述，被告甲○○、乙○○所辯，均非子虛，堪可採信。此外，復查
          無其他積極證據足認被告甲○○、乙○○涉有公訴人所指傷害或恐嚇犯行
          ，本件不能證明被告二人犯罪，揆諸前揭規定及意旨，自應分別諭知被告
          甲○○、乙○○無罪之判決。
據上論斷，應依刑事訴訟法第三百零一條第一項，判決如主文。
本案經檢察官陳燕瑩到庭執行職務。
中      華      民      國    九十      年     十二     月    二十七    日
                                    臺灣彰化地方法院刑事第三庭
                                        法      官陳  連  發
右正本證明與原本無異。
如不服本判決，應於判決送達後十日內向本院提出上訴狀（須附繕本）。
告訴人或被害人對於判決如有不服具備理由請求檢察官上訴者，其上訴期間之計算係
以檢察官收受判決正本之日期為準。
                                        法院書記官  張  木  松
中      華      民      國    九十      年     十二     月    二十八    日


司法院資訊處製作；財團法人民間司法改革基金會備份。
